【裁判字號】    95,訴,1943
【裁判日期】    951018
【裁判案由】    毒品危害防制條例
【裁判全文】
臺灣板橋地方法院刑事判決              95年度訴字第1943號
公  訴  人  臺灣板橋地方法院檢察署檢察官
被      告  甲○○
上列被告因違反毒品危害防制條例案件，經檢察官提起公訴（九
十五年度毒偵字第三五四一號），本院判決如下：
    主  文
甲○○施用第一級毒品，累犯，處有期徒刑拾月。扣案之一級毒
品海洛因（淨重零點壹肆公克）沒收銷燬之。
    事  實
一、甲○○前曾於民國八十五年間，先後因違反肅清煙毒條例及
    麻醉藥品管理條例等案件，經法院分別判處有期徒刑二年二
    月、九月，應執行有期徒刑二年九月，於八十六年七月二十
    五日確定，於九十年八月三十一日縮刑期滿執行完畢出監；
    復於九十一年間因違反毒品危害防制條例案件，經本院判處
    有期徒刑十月，於九十二年八月二十三日確定，於九十三年
    十一月一日縮刑期滿執行完畢出監。
二、甲○○前於八十八年間因施用毒品案件，經本院以八十八年
    度毒聲字七０四九號裁定送觀察、勒戒後，認有繼續施用毒
    品之傾向，由臺灣板橋地方法院檢察署檢察官聲請強制戒治
    ，本院以八十八年毒聲字第七五三七號裁定令入戒治處所施
    以強制戒治，於八十九年十一月二十九日強制戒治期滿出所
    ，由臺灣板橋地方法院檢察署檢察官於九十年一月十七日，
    以九十年度戒毒偵字第四九號為不起訴處分確定。復於五年
    內之九十一年八月間因施用毒品案件，由臺灣板橋地方法院
    檢察署檢察官聲請強制戒治，並以九十一年度毒偵字第二三
    九七號提起公訴，強制戒治部分由本院以九十二年毒聲字第
    一五八號裁定令入戒治處所施以強制戒治，於九十三年一月
    九日因法律修改免予戒治出監。詎猶不知悔改，基於施用第
    一級毒品之犯意，於九十五年五月三日凌晨某時，在臺北縣
    中和市○○街三十巷八號三樓，以將第一級毒品海洛放入香
    菸吸用之方式，施用第一級毒品海洛因一次。嗣於九十五年
    五月四日十七時十分許，在臺北縣中和市○○街三十巷八號
    住處前，為警查獲，並扣得第一級毒品海洛因一包（毛重０
    ‧四公克、淨重０‧一四公克）。
二、案經臺北市政府警察局松山分局移送臺灣板橋地方法院檢察
    署官偵查起訴。
    理  由
一、上揭犯罪事實，業據被告甲○○於本院審理時坦承不諱，且
    被告被查獲時，經警採取之尿液檢體，經送行政院衛生署認
    可之臺灣檢驗科技股份有限公司檢驗後確呈毒品鴉片類陽性
    反應，有該公司九十五年五月十八日濫用藥物檢驗報告附卷
    可稽；而被告於九十五年五月四日十七時十分經警查獲時扣
    得之白色粉末一包，確含第一級第六項毒品海洛因成分（淨
    重合計０‧一四公克），有法務部調查局九十五年六月六日
    調科壹字第０六００一一八七二號鑑定通知書附卷可稽。並
    有海洛因一包（淨重０‧一四公克）扣案可資佐證，被告施
    用第一級毒品海洛因之犯行，即堪認定。
二、第查，被告前於八十八年間因施用毒品案件，經本院以八十
    八年度毒聲字七０四九號裁定送觀察、勒戒後，認有繼續施
    用毒品之傾向，由臺灣板橋地方法院檢察署檢察官聲請強制
    戒治，本院以八十八年毒聲字第七五三七號裁定令入戒治處
    所施以強制戒治，於八十九年十一月二十九日強制戒治期滿
    出所，由臺灣板橋地方法院檢察署檢察官於九十年一月十七
    日，以九十年度戒毒偵字第四九號為不起訴處分確定。復於
    九十一年八月間因施用毒品案件，由臺灣板橋地方法院檢察
    署檢察官聲請強制戒治，並提起公訴，強制戒治部分由本院
    以九十二年毒聲字第一五八號裁定令入戒治處所施以強制戒
    治，於九十三年一月九日因法律修改免予戒治出監等情，有
    臺灣板橋地方法院檢察署檢察官九十年度戒毒偵字第四九號
    為不起訴處分書、九十一年度毒偵字第二三九七號起訴書、
    臺灣高等法院被告前案紀錄表在卷足憑。被告於強制戒治執
    行完畢釋放後五年內再犯施用毒品之犯行，且經本院判刑確
    定，竟再於九十五年五月三日凌晨某時，施用第一級毒品海
    洛因而為警查獲，即非屬毒品危害防制條例第二十條第三項
    所定「五年後再犯」之情形，檢察官逕行起訴，要無不合（
    最高法院九十五年台上字第一○七一號判決參照）。事證明
    確，應依法論科。
三、按本案被告行為後，刑法及其施行法業於九十五年七月一日
    修正施行，關於新舊法律變更之比較適用，原則上應就罪刑
    有關之共犯、未遂犯、想像競合犯、牽連犯、連續犯、結合
    犯，以及累犯加重、自首減輕暨其他法定加減原因（如身分
    加減）與加減例等一切情形，綜其全部罪刑之結果而為比較
    （最高法院九十五年第八次會議關於中華民國刑法九十四年
    修正施行後之法律比較適用決議第一點第(四)小點參照）。而
    此次修法與本案罪刑相關者，有刑法第十一條、第四十七條
    等規定，本院認(一)修正後刑法第十一條已明定刑法總則於其
    他法律有刑罰或「保安處分」之規定者，亦適用之，依其立
    法理由，僅為使法規範明確；(二)就累犯部分，修正後刑法第
    四十七條雖增定第二項，並將第一項修正為受徒刑之執行完
    畢，或一部之執行而赦免後，五年以內「故意」再犯有期徒
    刑以上之罪者，為累犯，然因被告本案犯行屬故意犯罪，無
    論依據修正前後之規定，均將成立累犯，亦即修正後之規定
    並未較有利於被告；經綜合比較前述各項法律變更之結果後
    ，本案因修正後之規定並未對被告更為有利，依據刑法第二
    條第一項前段，應一體適用修正前刑法之規定，合先敘明。
四、核被告甲○○所為，係犯毒品危害防制條例第十條第一項之
    施用第一級毒品罪，其施用毒品前後之持有毒品行為，應為
    施用之高度行為所吸收，不另論罪。被告有上揭事實欄記載
    之犯罪科刑及執行紀錄，有臺灣高等法院被告前案紀錄表附
    卷可考，其於受有期徒刑之執行完畢後，五年以內再犯有期
    徒刑以上之罪，為累犯，應依修正前刑法第四十七條規定加
    重其刑。又新法第五十七條之規定，為法院就刑之裁量審認
    標準見解之明文化，非屬法律之變更，此有前揭最高法院九
    十五年五月二十三日第八次刑事庭會議決議第六點第(一)小點
    可資參照，自無新舊法比較之問題，應直接適用修正後之規
    定。爰審酌被告前經觀察勒戒及強制戒治，仍未戒斷其施用
    毒品之惡習，惟其犯後能坦承其過，態度良好，核施用毒品
    屬於自殘行為，犯罪手段尚屬輕微、施用毒品之次數、所生
    危害等一切情狀，量處如主文所示之刑，以資懲儆。
五、扣案之第一級毒品海洛因（淨重０‧一四公克），應依毒品
    危害防制條例第十八條第一項規定沒收銷燬之。
據上論斷，應依刑事訴訟法第二百九十九條第一項前段，毒品危
害防制條例第十條第一項、第十八條第一項，刑法第二條第一項
前段、第十一條前段、修正前刑法第四十七條，判決如主文。
本案經檢察官黃仙宜到庭執行職務。
中    華    民    國    95    年    10    月    18    日
                  刑事第九庭審判長法  官  潘翠雪
                                  法  官  王士珮
                                  法  官  絲鈺雲
上列正本證明與原本無異。
如不服本判決，應於送達後十日內向本院提出上訴狀
                                  書記官  江文彬
中    華    民    國    95    年    10    月    18    日
附錄本案論罪科刑法條全文：
毒品危害防制條例第10條
施用第一級毒品者，處 6 月以上 5 年以下有期徒刑。
施用第二級毒品者，處 3 年以下有期徒刑。


司法院資訊處製作；財團法人民間司法改革基金會備份。
